臺灣高雄地方法院民事判決
111年度雄小字第1561號
原      告  公園音樂會大廈管理委員會

法定代理人  胡嘉銘  

訴訟代理人  黃美瑛  
被      告  高榆茜  

上列當事人間請求給付管理費事件，本院於民國111年8月30日言
詞辯論終結，判決如下：
    主  文
原告之訴駁回。
訴訟費用新臺幣貳仟零肆拾捌元由原告負擔。
    事實及理由
一、原告主張：被告前為高雄市○○區○○○路00號公園音樂會大廈
    （下稱系爭大樓）管理委員會主委。詎被告於民國108年間
    擔任主委期間，竟未經管委會會議決議，於108年5月30日擅
    與訴外人即系爭大樓住戶謝劼諴，就謝劼諴於系爭大樓車道
    滑倒受傷一事，以新臺幣（下同）1萬元達成調解。被告亦
    未經管委會會議決議，擅於同日與訴外人央宗米線食堂即徐
    清志（下稱央宗米線食堂），就汙水倒灌損害賠償一事，於
    本院108年度雄簡字第409號損害賠償案件之言詞辯論程序中
    ，以9萬元達成和解。被告上開恣意行為，致原告須支出10
    萬元之賠償費用，自違反受任人義務，顯有過失。爰依民法
    委任法律關係提起本件訴訟，並聲明：被告應給付原告10萬
    元，及自支付命令送達翌日起至清償日止，按週年利率5％計
    算之利息。
二、被告則略以：依系爭大樓管委會之慣例，管委會主委就1萬
    元以下之金額動支，有決定權，無須經管委會會議決議通過
    ，且謝劼諴1萬元之賠償費用，係於調解委員會成立調解筆
    錄並經法院核定。另央宗米線食堂9萬元之和解費用，係於
    法院程序經法官曉諭試行和解，經考量如須送請鑑定，費用
    不斐，始於法院成立和解，並無原告所述公款私用之行為等
    語，資為抗辯，並聲明：原告之訴駁回。
三、經查，被告於108年2月1日至109年1月31日擔任系爭大樓管
    委會主委。又被告於108年5月30日與謝劼諴，就於系爭大樓
    車道滑倒受傷一事，以1萬元達成調解。被告並於同日與央
    宗米線食堂，就汙水倒灌損害賠償一事，以9萬元達成訴訟
    上和解。嗣原告支出上開10萬元賠償費用等情，有高雄市○○
    區○○○○○000○○○○○000號調解書、系爭大樓108年6月、11月財
    務報表暨存摺明細、系爭大樓付款憑單、本院108年度司執
    字第68401號執行命令在卷可稽（見本院卷第45、47、141至
    151、389、391頁），並經本院調閱高雄市○○區○○○○○000○○○
    ○○000號卷、本院108年度雄簡字第409號卷（下稱409號卷）
    、108年度司執字第68401號卷核閱無訛，且為兩造所不爭執
    ，堪信為真實。
四、本院之判斷：
　　原告另主張被告擅權與謝劼諴、央宗米線食堂達成調解、和
    解，致原告受有10萬元之損害等節，則為被告所否認，是本
    院應審酌者厥為：被告應否對原告負損害賠償責任？茲論述
    如下：
　　按受任人因處理委任事務有過失，或因逾越權限之行為所生
    之損害，對於委任人應負賠償之責，民法第544條固有明文
    ，惟依上開條文請求受任人負損害賠償，須受任人有越權等
    過失行為，並致委任人實際受有損害為要件。如難認受任人
    有何過失行為或無可認定委任人實際受有損害，自無從據以
    請求受任人負賠償之責。
　　㈠與謝劼諴達成調解之1萬元部分：
　　　經查，證人即系爭大樓時任監察委員廖如楨證稱：依照我
      們大樓管委會歷年的慣例，1萬元以下的金額動支主委可
      以自己決定，避免管理事務的繁雜。當時管委會就被告以
      1萬元與謝劼諴達成調解都沒有異議，都尊重被告的決定
      等語（見本院卷第377頁）；證人即系爭大樓時任財務委
      員史守志證稱：依系爭大樓管委會歷年之慣例，在1萬元
      以內金額動支，主委有權限可以自行決定。事後也沒有任
      何委員提出意見，大家應該是可以接受等語（見本院卷第
      380頁）。而證人廖如楨、史守志前開證述互核與被告陳
      述相符，且證人廖如楨、史守志與兩造並無核特殊利害關
      係，渠等應無甘冒偽證風險而為不實陳述之理，是渠等證
      述應可採信，堪認被告以1萬元與謝劼諴達成調解，於其
      擔任主委之權限範圍內，並經管委會所同意。是以，被告
      既於其權限範圍做成上開調解，自難認被告有何逾越權限
      等過失行為，原告請求被告應賠償該調解金額1萬元，自
      屬無據。
　　㈡與央宗米線食堂達成和解之9萬元部分：
　　　經查，被告雖不否認於央宗米線食堂達成和解時，未經管
      委會決議。然央宗米線食堂係主張原告未盡系爭大樓汙水
      排水管之管理、修繕之責，而發生汙水倒灌，致央宗米線
      食堂須支出修繕費用，並受有營業損失等共計183,888元
      等情，有其起訴狀可參（見409號卷第3至10頁）。次查，
      央宗米線食堂求償當時，系爭大樓汙水排水管公管確有堵
      塞情形，嗣後並經原告進行維修等情，有系爭大樓管委會
      108年5月份會議記錄可佐（見本院卷第359頁），復為原
      告所不爭執（見本院卷第375頁）。則系爭汙水排水管之
      公管既有堵塞，央宗米線食堂請求原告負損害賠償之責，
      並非全然無據，且其請求賠償之項目及金額，亦有提出估
      價單據、營業收入證明等客觀證據可憑（見409號卷第8至
      10頁），並非恣意提出賠償數額，則原告自有須賠償央宗
      米線食堂求償金額之高度蓋然率。是被告於考量訴訟成本
      之簡省（含後續可能須負擔之鑑定費用），以9萬元即央
      宗米線食堂求償金額之半數以下達成和解，已難認定此部
      分金額為原告本不須賠償央宗米線食堂，然因前開和解所
      須另行支出而所生之損害。原告復未能提出證據可證無須
      賠償央宗米線食堂，尚難認定原告因前開和解實際受有損
      害，揆諸首揭說明，原告請求被告應賠償9萬元，亦難認
      可採。
五、綜上所述，原告依民法委任關係，請求被告應給付原告10萬
    元及自支付命令送達翌日起至清償日止，按週年利率5％計算
    之利息，為無理由，應予駁回。
六、本件事證已臻明確，兩造其餘攻擊防禦方法及所提證據，核
    與判決結果不生影響，爰不逐一論述，併此敘明。
七、訴訟費用負擔之依據：民事訴訟法第78條。本件訴訟費用額
    ，依職權確定如主文所示之金額。
中　　華　　民　　國　　111 　年　　9 　　月　　22　　日
                  高雄簡易庭　法　官  陳安信
以上正本係照原本作成。
如對本判決上訴，須於判決送達後20日內向本院提出上訴狀，並
須表明原判決所違背之法令及其具體內容與依訴訟資料可認為原
判決有違背法令之具體事實之上訴理由。（均須按他造當事人之
人數附繕本）。
民事訴訟法第436條之24第2項：對於本判決之上訴，非以違背法
令為理由，不得為之。　　　　　　　　　
中　　華　　民　　國　　111 　年　　9 　　月　　22　　日
                              書記官  蔡妮君